ja: インクの種類: アーカイブ; 染料; エンボス加工; 顔料; 溶剤系; スタンピング; その他
ru: Тип чернил: Архивный; Краситель; Тиснение; Пигмент; На основе растворителя; Штамповка; Другой
pl: Typ tuszu: Archiwalny; Barwnik; Wytłoczenie; Barwniki; Na bazie rozpuszczalników; Stemplowanie; Inne
pt-BR: Tipo de tinta: Arquivamento; Tintura; Pirogravura; Pigmento; À base de solvente; Estampagem; Outro
it: Tipo di inchiostro: Archivistico; Tintura; Per goffratura; Pigmento; A base di solvente; Per stampaggio; Altro
hr-HR: Vrsta tinte: Arhivska; Boja; Graviranje; Pigment; Na bazi otapala; Pečatiranje; Ostalo
fr: Type d’encre: Archivage; Colorant; Embossage; Pigment; À base de solvant; Estampillage; Autre
zh-CN: 墨水类型: 档案; 染料; 隆凸; 颜料; 溶剂型; 打印; 其他
cs: Typ inkoustu: Archivní; Barvivo; Embosování; Pigment; Na bázi rozpouštědel; Razítkovací; Jiné
vi: Loại mực: In lưu trữ; In nhuộm; In nổi; In sắc tố; Gốc dung môi; Đóng dấu; Khác
zh-TW: 墨水類型: 永久性; 水性染料; 燙凸; 水性顏料; 溶劑型; 沖壓; 其他
pt-PT: Tipo de tinta: Arquivo; Tinta; Aplicação de relevo; Pigmento; À base de solvente; Estampagem; Outro
sv: Bläcktyp: Arkivsäkert; Färgämne; Prägling; Pigment; Lösningsbaserad; Stämpling; Övrigt
ko: 잉크 유형: 아카이브; 염료; 엠보싱; 색소; 용매 기반; 스탬핑; 기타
sl-SI: Vrsta črnila: Arhivsko; Barva; Vtiskovanje; Pigment; Na osnovi topil; Štempljanje; Drugo
fi: Mustetyyppi: Arkisto; Väriaine; Kohokuviointi; Pigmentti; Liuotinpohjainen; Leimaaminen; Muu
de: Tintentyp: Archiv; Farbstoff; Prägung; Pigment; Auf Lösungsmittelbasis; Stempeln; Sonstiges
es: Tipo de tinta: Archivo; Colorante; Gofrado; Pigmento; Base de solvente; Estampado; Otros
da: Blæktype: Arkiv; Farve; Prægning; Pigment; Opløsningsmiddelbaseret; Stempling; Andet
nl: Inkttype: Archival; Dye; Embossing; Pigment; Op oplosmiddelbasis; Stempel; Andere
tr: Mürekkep Türü: Arşiv; Boya; Kabartma; Pigment; Solvent bazlı; Damgalama; Diğer
hu: Tinta típusa: Archiváló; Festék; Dombornyomó; Pigment; Oldószeralapú; Bélyegző; Egyéb
el: Τύπος μελανιού: Αρχειακό; Βαφή; Χάραξης; Χρωστική ουσία; Με βάση διαλύτη; Σφράγιση; Άλλο
th: ประเภทหมึก: คงทนสูง; สี; การสร้างลายนูน; พิกเมนต์; ที่ใช้ตัวทำละลาย; สำหรับตัวปั๊ม; อื่นๆ
lt-LT: Rašalo tipas: Archyvinis; Dažai; Įspaudimas; Pigmentas; Tirpiklio pagrindu; Štampavimas; Kita
sk-SK: Typ atramentu: Archívny; Farbivo; Razenie; Pigment; Na báze rozpúšťadla; Pečiatkovanie; Iné
ro-RO: Tip cerneală: Rezistentă la decolorare; Vopsea; Gofrare; Pigment; Pe bază de solvenți; Ștampilare; Altele
bg-BG: Тип мастило: Архивно; Багрило; Релефен печат; Пигмент; На базата на разтворители; Щамповане; Други
en: Ink type: Archival; Dye; Embossing; Pigment; Solvent-based; Stamping; Other
nb: Blekktype: Arkiv; Fargestoff; Preging; Pigment; Løsemiddelbasert; Stempling; Annet